【裁判字號】    98,聲,70
【裁判日期】    980630
【裁判案由】    聲請撤銷或變更處分
【裁判全文】
臺灣高雄地方法院刑事裁定                98年度聲字第70號
聲  請  人
即  被  告  甲○○
                      （
選任辯護人  洪士宏律師
            林易玫律師
上列被告因違反毒品危害防制條例案件（本院98年度訴字第625
號），不服本院受命法官於民國98年5 月20日所為關於禁止接見
通信之處分，聲請撤銷，本院裁定如下：
    主  文
聲請駁回。
    理  由
一、聲請意旨略以：聲請人即被告甲○○因涉嫌違反毒品危害防
    制條例案件，前經本院以98年度訴字第625 號裁定羈押及禁
    止接見通信在案。惟被告因本案前於偵查中迭受檢察官聲請
    羈押、延長羈押並經法院裁定准許，而檢察官聲請延長羈押
    時，已認涉案人均受傳喚且製作筆錄在案而無勾共犯或證人
    之虞，遂未再聲請法院對被告為禁止接見通信之處分。又本
    案既經偵查終結而起訴，被告及其他共犯或證人等均已受訊
    問並製作筆錄完備，且涉案證據亦均經檢察官查扣在案，則
    本案當無因被告與外人接見、通信或收授物件而有湮滅、偽
    造或變造證據或勾串共犯或證人之虞，自無命為禁止接見通
    信之必要。縱認本案未經審理終結而仍有串證之虞，然被告
    既經偵查中延長羈押而未禁止接見通信，嗣於第一審中始再
    命為禁止接見通信，顯已不及防杜串證之弊，本案確無再禁
    止接見通信之必要，其理至明，為此狀請撤銷原裁定關於禁
    止接見通信之處分云云。
二、按對於審判長、受命法官、受託法官或檢察官所為羈押之處
    分有不服者，受處分人得聲請其所屬法院撤銷或變更之（下
    稱準抗告）；又受處分人得為撤銷或變更之聲請而誤為抗告
    者，視為已有聲請；刑事訴訟法第416 條第1 項第1 款、第
    418 條第2 項後段定有明文。次按法院認為準抗告無理由者
    ，應以裁定駁回之，同法第412 條、第416 條第4 項亦有明
    定。再按被告經法官訊問後，認為犯罪嫌疑重大，而有事實
    足認為有勾串共犯或證人之虞者；所犯為死刑、無期徒刑或
    最輕本刑為5 年以上有期徒刑之罪者情形之一，非予羈押，
    顯難進行追訴、審判或執行者，得羈押之，刑事訴訟法第10
    1 條第1 項第2 、3 款分別定有明文；又按羈押被告之審酌
    ，並非在行被告係有罪、無罪之認定，而係以被告所犯罪嫌
    是否重大，審酌有無羈押原因及必要性，資為是否羈押之依
    據。因之羈押所稱犯罪嫌疑重大，有無羈押原因及必要性乃
    以「自由證明」為已足，自與有罪判決須達毫無合理懷疑「
    嚴格證明」之有罪確信心證有所不同。故刑事被告經訊問後
    ，於必要時得羈押之，所謂必要與否，自應按照訴訟進行程
    度及其他一切情事，由法院斟酌認定，且羈押之目的，主要
    在於使追訴、審判得以順利進行，被告有無羈押之必要，法
    院自得就具體個案情節予以斟酌決定。
三、經查：
(一)本件被告因涉嫌販賣第一級毒品海洛因，經臺灣高雄地方法
    院檢察署以98年度偵字第3210號提起公訴，由本院以98年度
    訴字第625 號審理，經該案受命法官於98年5 月20日訊問後
    ，裁定被告應自98年5 月20日起予以羈押並禁止接見通信在
    案，業據本院調取上開案卷，核閱無訛，有該卷所附押票及
    訊問筆錄可憑。則上開禁止接見通信之處分應係受命法官之
    處分，被告具狀提起抗告，顯係誤聲請撤銷或變更為抗告，
    揆諸上開說明，應視為已有撤銷或變更原處分之聲請，合先
    敘明。
(二)又依上開押票及訊問筆錄所載，本案受命法官訊問被告後，
    係認被告雖否認犯行，然涉犯毒品危害防制條例第4 條第1
    項販賣第一級毒品罪嫌重大，所犯為最輕本刑5 年以上有期
    徒刑之罪，且與共犯林聯華、證人簡秀梅等人有串證之虞，
    非予羈押顯難進行審理，而認有羈押及禁止接見通信之必要
    ，且觀諸卷證資料，被告始終否認犯行，於98年5 月20日訊
    問時辯稱係與證人簡秀梅等人合資購買毒品一節，確與上開
    證人於警詢、偵查所證情節有異，再就被告與共犯林聯華是
    否共同販賣毒品等情，被告所辯亦與共犯林聯華所辯未盡相
    符，共犯林聯華就此所供更與上開證人簡秀梅等人所證情節
    不同，是本件被告縱於偵查中延長羈押之際，未經檢察官聲
    請對被告禁止接見通信，然本案既尚未審結，就被告所辯事
    項又有待釐清、調查之處，則於本案審理中，被告確仍有隨
    訴訟程序進行而與相關共犯、證人串證之虞，受命法官按照
    具體個案訴訟進行程度，認本件應予羈押及禁止接見通信，
    以使審判順利進行，而於裁定羈押被告之際同時命為禁止接
    見通信之處分，應屬合法有據。
(三)則聲請意旨認為本件無禁止接見通信之必要，指摘原受命法
    官所為禁止接見通信之處分不當，聲請撤銷或變處分，為無
    理由，應予駁回。
四、據上論斷，應依刑事訴訟法第416 條第4 項、第412 條、第
    418 條第1 項前段，裁定如主文。
中    華    民    國    98    年    6     月    30    日
                  刑事第十五庭   審判長 法  官  唐照明
                                        法  官  楊國煜
                                        法  官  黃苙荌
以上正本證明與原本無異。
不得抗告。
中    華    民    國    98    年    6     月    30    日
                                        書記官  廖佳玲


司法院資訊處製作；財團法人民間司法改革基金會備份。
